【裁判字號】    89,易,471
【裁判日期】    900223
【裁判案由】    傷害
【裁判全文】
臺灣新竹地方法院刑事判決                          八十九年度易字第四七一號
    公  訴  人  臺灣新竹地方法院檢察署檢察官
    被      告  甲○○
    選任辯護人  黃德財律師
右列被告因傷害案件，經檢察官提起公訴（八十九年度偵字第一一五七號），本院判
決如左：
    主  文
甲○○傷害人之身體因而致重傷，處有期徒刑參年。
    事  實
一、甲○○於民國八十九年一月十日下午九時五十分許，在新竹市○○路○段七五宮
    廟會慶典表演現場，因不滿丙○○阻止其接送所雇用之乙○○（為丙○○之前妻
    ）至另一處所表演，雖能預見攻擊人之眼部可能造成視能之毀敗，竟仍基於普通
    傷害之犯意，以攜帶之紅色外套揮擊丙○○之臉部及眼部，致丙○○眼部遭該外
    套拉鍊擊中，而受有臉部撕裂傷１×１公分，以及左眼外上方視網膜裂孔、合併
    左眼五分之四的視網膜剝離，左眼視力只辯光覺無法改善之重傷害。
二、案經丙○○訴由台灣新竹地方法院檢察署檢察官偵查起訴。
    理  由
一、前開事實業據告訴人丙○○指訴綦詳，並經證人乙○○證實。告訴人受傷之情，
    且有行政院國軍退除役官兵輔導委員會台北榮民總醫院（以下簡稱「榮民總醫院
    」）、天主教湖口仁慈醫院（以下簡稱「仁慈醫院」）病歷記錄，以及行政院衛
    生署新竹醫院、榮民總醫院診斷證明書、榮民總醫院勞工保險診斷書各一份、仁
    慈醫院診斷證明書二紙附卷足憑。訊據被告甲○○亦坦認於右揭時、地以外套揮
    甩告訴人之情不諱，然辯稱：告訴人之傷勢應不至於太嚴重，係其延遲就醫、且
    未採取適當之醫療方式始造成傷勢惡化，或假借本來之眼疾、或事後因他故受傷
    所致云云。惟查：
    （一）告訴人本有近視，其於八十八年十二月二十九日前往桃園縣楊梅鎮衛生所
          為體格檢查時，其矯正後左眼視力尚可達一點五，有體格檢查表一份附卷
          可參。又告訴人於八十九年一月十日被擊後，左眼即有刺痛紅腫現象，除
          經證人乙○○證述可佐外，並有仁慈醫院八十九年六月二十四日湖仁醫病
          字第二二七號函一紙暨所附告訴人之急診護理評估記錄、急診創傷病歷各
          一份在卷足參。而告訴人旋於八十九年一月十一日前往仁慈醫院急診，並
          於同年月三十一日再度前往診治受傷之眼部，復於同年二月八日至榮民總
          醫院就診等情，亦有首開病歷記錄、診斷證明書及勞工保險診斷書附卷可
          稽。顯見告訴人並無如被告所辯假借原有眼疾或遲延就醫情事。
    （二）告訴人之視網膜裂孔較大，且視網膜剝離範圍已涵蓋視網膜黃斑部，如果
          進行手術，視網膜復位的機會雖大約可達百分之五十，但黃斑部已侵犯之
          視網膜剝離，且黃斑部臨床檢查的結果有水囊狀退化的現象，視力的恢復
          應該有限，亦有榮民總醫院八十九年七月二十六日（八九）北總行字第０
          六一九二號函在卷可考，足見告訴人視能之毀敗並非未採取適當醫療所致
          。又依前述仁慈醫院函示告訴人視能之毀敗係因外傷造成無訛，足證與被
          告犯行有相當之因果關係。
    綜右查證，被告所辯各節要無可採，本件事證明確，其犯行已堪認定。
二、按人之眼部甚為脆弱，遭受強大外力侵害極有可能導致視能之受損，乃一般人均
    有之認識，被告亦應知悉，竟以外套揮甩告訴人臉部及眼部，其有傷害告訴人之
    犯意甚明。以其所為因而致告訴人受有左眼視力只辯光覺無法改善之重傷害，核
    係犯刑法第二百七十七條第二項後段之傷害致重傷罪。爰審酌被告犯罪後猶飾詞
    圖卸，尚無悔意，且犯罪後迄今已逾一年，仍未賠償告訴人損失，而告訴人更因
    被告之犯行喪失一眼視能，對於日常生活之影響當甚鉅等一切情狀，量處有期徒
    刑三年。
據上論斷，應依刑事訴訟法第二百九十九條第一項前段，刑法第二百七十七條第二項
後段，判決如主文。
本案經檢察官章京文到庭執行職務。
中      華      民      國      九十      年      二      月    二十三  日
                                      臺灣臺北地方法院刑事第三庭
                                          審判長法  官  林  錦  芳
                                                法  官  黃  小  珮
                                                法  官  鄭  子  俊
右正本證明與原本無異。
如不服本判決，應於判決送達後十日內，向本院提出上訴狀。
                                                書記官  曾  秀  貞
中      華      民      國      九十      年     二       月  二十三   日
附錄本案論罪科刑法條全文：
刑法第二百七十七條
傷害人之身體或健康者，處三年以下有期徒刑、拘役或一千元以下罰金。
犯前項之罪因而致人於死者，處無期徒刑或七年以上有期徒刑；致重傷者，處三年以
上十年以下有期徒刑。


司法院資訊處製作；財團法人民間司法改革基金會備份。
